# 一次性加盟费的会计处理

提问人：Mark0507 时间：2023-06-05 14:26:48
陈老师，您好，我想问下平台公司收取的一次性加盟费用，享受平台永久入驻权，以后也不会在收取任何费用，这种加盟费，是否可以一次性确认收入？

回答人：chenyiwei
加盟费收取方对加盟费的会计处理适用新收入准则第四十条“在合同开始（或接近合同开始）日向客户收取的无需退回的初始费（如俱乐部的入会费等）”的规定。如果不是与已承诺的特定商品相关，则在合理估计的入驻服务年限（例如 10 年或更久）内摊销确认收入，不能一次性确认收入。

提问人：18086508379 时间：2023-06-08 16:35:06
请教陈版
这个加盟费，能否视为“授予知识产权许可（特许经营权）”进行后续的处理呢
如果这样理解，还是有可能一次性确认收入的。
另外这个案例下，如何辨析需退回的初始费和授予知识产权许可的区别的
十分感谢

回答人：chenyiwei
初始费和知识产权许可还是较易区分的。而且，即使作为知识产权许可，因为授权方需持续改进其品牌并授权加盟商使用最新的形象、规范等，故即使按照新收入准则第三十六条，也是一段时间内确认收入。